【裁判字號】    99,訴,731
【裁判日期】    990921
【裁判案由】    商業會計法等
【裁判全文】
臺灣臺北地方法院刑事判決               99年度訴字第731號
公  訴  人  臺灣臺北地方法院檢察署檢察官
被      告  甲○○
選任辯護人  賴錫卿律師
上列被告因偽造文書等案件，經檢察官提起公訴（98年度偵續字
第195號），本院判決如下：
    主  文
甲○○無罪。
    理  由
一、公訴意旨略以：
  (一)被告甲○○未經乙○○之同意，基於行使偽造私文書之概
      括犯意，於民國85年11月初，先偽造乙○○之印章，蓋印
      於綦碁企業有限公司（下稱綦碁公司，址設臺北市○○區
      ○○路4段30巷22號3樓，後變更為臺北市萬華區○○○路
      ○段332號4樓）85年11月5日章程、股東同意書、85年11月
      6日變更登記申請書而偽造該等私文書，復於85年11月7日
      持各該不實之章程、股東同意書及變更登記申請書向臺北
      市政府建設局（現已更名為產業發展局，下仍稱建設局）
      申請變更乙○○為綦碁公司負責人；又於85年11月底及86
      年 2月底，以相同方式，偽造綦碁公司股東同意書、變更
      登記申請書及解散登記申請書等私文書，持向臺北市政府
      建設局申請股東出資轉讓、所在地遷址及解散登記等事宜
      ，足生損害於乙○○及臺北市政府建設局對於公司登記之
      正確性。甲○○於乙○○成為綦碁公司登記負責人後，明
      知綦碁公司無實際銷貨之事實，竟與不知名之虛開發票集
      團成員共同基於填製不實會計憑證以幫助他人逃漏稅捐之
      概括犯意聯絡，於 85年11月至86年2月間，連續以綦碁公
      司名義，虛偽開立附表一所示之不實統一發票計38張，金
      額共計新臺幣（下同）2,228萬8,583元，提供予嘉德玻璃
      事業股份有限公司（下稱嘉德公司）等12家營業人作為進
      項憑證，據以申報扣抵銷項稅額，以此不正方法幫助嘉德
      公司等營業人逃漏營業稅額達156萬4,436元。嗣乙○○見
      報載破獲綦碁公司等虛設行號逃漏稅，始悉上情。
  (二)被告甲○○於 86年6月間，向丙○○（已歿）謊稱可代辦
      青年創業貸款，丙○○不疑有他，遂將身分證影本、戶口
      名簿影本及中國損傷民俗療法證書等相關證件交予甲○○
      ，詎甲○○未依約申辦青年創業貸款，復未經丙○○同意
      ，竟基於行使偽造私文書之概括犯意，先偽造丙○○之印
      章，蓋印於維泓企業有限公司（下稱維泓公司，址設臺北
      市○○區○○路24號11樓） 86年8月23日章程、股東同意
      書及變更登記申請書而偽造該等私文書，復於同年 8月28
      日持各該不實之章程、股東同意書及變更登記申請書向臺
      北市政府建設局申請變更丙○○為維泓公司負責人；又於
      87年 2月間，以相同方式，偽造維泓公司股東同意書及解
      散登記申請書等私文書，於 87年2月11日，持向臺北市政
      府建設局申請解散登記事宜，足生損害於丙○○及臺北市
      政府建設局對於公司登記之正確性。甲○○於丙○○成為
      維泓公司登記負責人後，明知維泓公司無實際銷貨之事實
      ，竟與不知名之虛開發票集團成員共同基於填製不實會計
      憑證以幫助他人逃漏稅捐之概括犯意聯絡，於86年9月至8
      7年2月間，連續以維泓公司名義，虛偽開立附表二所示之
      不實統一發票計10張，金額共計622萬7,400元，提供予千
      鴻企業有限公司及昇北營造有限公司 2家營業人作為進項
      憑證，據以申報扣抵銷項稅額，以此不正方法幫助該 2家
      公司逃漏營業稅額達 31萬1,371元。嗣丙○○因維泓公司
      積欠稅款經財政部臺北市國稅局發函通知時，始悉上情。
  (三)因認被告甲○○所為，係犯刑法第216條、第210條行使偽
      造私文書、稅捐稽徵法第 43條第1項幫助逃漏稅捐、修正
      前商業會計法第 71條第1款填製不實會計憑證等罪嫌云云
      。
二、公訴人認被告甲○○涉有前揭罪嫌，係以被告之供述、告訴
    人丙○○之指訴、證人即告訴人乙○○、證人林茂達、梅惠
    菁、洪基堅、徐辜貞容之證述、林茂達提供之 86年1月12日
    收據、86年11月18日收據、被告與乙○○、林茂達、梅惠菁
    於86年8月1日簽署之協議書、綦碁公司登記案卷、臺灣板橋
    地方法院檢察署（下稱板橋地檢） 94年度偵字第859號不起
    訴處分書、本院88年度訴字第1570號判決書、維泓公司登記
    案卷、板橋地檢 89年度偵緝字第277號不起訴處分書、岳沂
    工程有限公司（下稱岳沂公司）登記案卷、臺灣臺北地方法
    院檢察署（下稱臺北地檢）91年度偵字第 11922號不起訴處
    分書、燁裕企業有限公司（下稱燁裕公司）登記案卷、臺灣
    花蓮地方法院檢察署（下稱花蓮地檢）90年度偵字第2684號
    不起訴處分書、臺北市稅捐稽徵處北市稽核甲字第98016410
    00號刑事案件移送書、合作金庫商業銀行南京東路分行98年
    11月12日合金京東存字第0980004372號函及所附岳沂工程有
    限公司籌備處帳號 0000000000000號帳戶開戶資料及交易往
    來明細、臺北富邦銀行城東分行98年10月23日北富銀城東字
    第9800067號函及所附燁裕企業有限公司籌備處帳號0000000
    00000 號帳戶開戶資料及交易往來明細、兆豐國際商業銀行
    大同分行98年8月21日（98）兆銀同字第130號函及所附維泓
    公司籌備處帳號 00000000000號帳戶開戶資料、交易往來明
    細、被告於98年4月1日、7月2日、8月12日提出之答辯狀各1
    份、內政部警政署刑事警察局99年4月20日刑鑑字第0990044
    311 號鑑定書、財政部臺北市國稅局98年6月1日財北國稅審
    三字第 0980236809號函及所附綦碁公司、維泓公司85 、86
    年進銷項專案申請調檔統一發票查核名冊、專案申請調檔查
    核清單等資料，為主要論據。訊據被告就兆豐國際商業銀行
    （前中國國際商業銀行）大同分行 99年1月20日（99）兆銀
    同字第012號函附維泓公司籌備處帳號00000000000號開戶申
    請書上戶名、地址、籍貫欄上之字跡係其書寫，及於 86年8
    月 1日協議書合夥人欄簽名之事實，固不爭執，惟堅決否認
    有何偽造乙○○、丙○○等印章，變更渠等為綦碁公司、維
    泓公司負責人，嗣再辦理公司解散等事宜，及明知綦碁公司
    、維泓公司無實際銷貨之事實，仍與不知名之虛開發票集團
    成員共同以虛偽開立不實統一發票之不正方法幫助他人逃漏
    營業稅額之犯行，辯稱：臺北市政府建設局提出之綦碁公司
    章程、股東同意書、變更登記申請書、解散登記申請書，與
    維泓公司章程、股東同意書、解散登記申請書之印文及筆跡
    ，均非伊所為，且前開印文格式與伊另案業獲判決無罪之鼎
    珛公司、昱寬公司之印文格式相同，而綦碁公司、維泓公司
    、鼎珛公司及昱寬公司之設立及變更負責人之手法相同，顯
    然係同一犯罪集團所為，伊乃被害人，絕非虛設行號集團之
    一份子等語。
三、按犯罪事實應依證據認定之，無證據不得認定犯罪事實；不
    能證明被告犯罪者，應諭知無罪之判決，刑事訴訟法第 154
    條第 2項、第301條第1項定有明文。犯罪事實之認定，應憑
    真實之證據，倘證據是否真實尚欠明確，自難以擬制推測之
    方法，為其判斷之基礎；而認定犯罪事實之證據係指足以認
    定被告確有犯罪行為之積極證據而言，該項證據自須適合於
    被告犯罪事實之認定，始得採為斷罪資料（最高法院53年台
    上字第656號、29年上字第3105 號判例意旨參照）。又告訴
    人與一般證人不同，其與被告處於相反之立場，其陳述之目
    的，在使被告受刑事訴追處罰，內容未必完全真實，證明力
    自較一般證人之陳述薄弱。故告訴人縱立於證人地位而為指
    證及陳述，且其指證、陳述無瑕疵可指，仍不得作為有罪判
    決之唯一證據，應調查其他證據以察其是否與事實相符，亦
    即仍須有補強證據以擔保其指證、陳述之真實性，始得採為
    斷罪之依據（最高法院94年度台上字第3326號判決要旨參照
    ）。
四、證據能力：
    本件所引用之供述及非供述證據，經本院依法踐行調查證據
    程序，檢察官、被告、辯護人均不爭執各該證據之證據能力
    ，且亦查無依法應排除其證據能力之情形，是後述所引用之
    證據均有證據能力，先予敘明。
五、經查綦碁公司於 85年3月27日獲准設立登記，由李君仁登記
    為名義負責人，址設臺北市○○區○○路4段30巷22號3樓，
    於85年11月13日、26日獲准變更登記乙○○為名義負責人，
    遷址臺北市萬華區○○○路 ○段332號4樓，於86年3月4日獲
    准公司解散登記；維泓公司於 86年4月16日獲准設立登記，
    由梅芳（即梅惠菁）登記為名義負責人，址設臺北市○○區
    ○○路24號11樓，於86年9月4日獲准變更登記丙○○為名義
    負責人，於 87年2月12日獲准公司解散登記等事實，固有臺
    北市政府建設局85年3月27日建一字第85278069號、85年4月
    19日建一字第85283829號、85年11月13日建一字第85357659
    號、85年11月26日建一字第85363631號、86年3月4日建一字
    第86267584號、86年4月16日建一字第86583913號、86年9月
    4日建一字第86331598號、87年2月12日建一字第87261102號
    函暨所附資料等在卷可稽（見卷附臺北市政府建設局第一科
    綦碁公司及維泓公司案卷影本）。惟查：
  (一)依卷附綦碁公司及維泓公司申請變更登記所出具之變更登
      記申請書、解散登記申請書、公司章程、股東同意書等文
      件以觀，其上均無被告親筆所為之他人簽名，被告復否認
      偽造乙○○、丙○○印章，並蓋印其上，雖個人印章遭他
      人盜刻冒用之情形所在多有，惟公訴人未能證明前開文件
      上有關乙○○、丙○○等人之印文係被告本人或利用不知
      情之第三人所為，則被告有無偽造本件乙○○、丙○○之
      印章，並蓋印於前開文件上，已非無疑。
  (二)本院核對綦碁公司臺北市稅捐稽徵處營利事業設立登記通
      報表資料卡，其上字跡與被告偵查中當庭親筆書寫之字跡
      ，彼此運筆順序、書寫架構及重點特徵均顯有不符（見98
      年度偵續字第195號偵查卷2第3、4頁；98年度偵續字第19
      5號偵查卷4第187之1頁），而維泓公司臺北市政府稅捐處
      營利事業統一發證設立變更登記申請書上，亦無被告親筆
      書寫之字跡，及有何證據證明被告本人或利用不知情之第
      三人偽造丙○○印章蓋印其上（見98年度偵續字第195 號
      偵查卷2第 42、47頁），足徵被告非係向稅捐機關領用前
      揭公司空白統一發票之人，復無證據證明被告係綦碁公司
      、維泓公司之實際負責人，是被告辯稱其無與不知名之虛
      開發票集團成員共犯填製不實會計憑證以幫助他人逃漏稅
      捐等情，尚非全然無據。
  (三)證人即告訴人乙○○於偵訊時證稱：渠等是委託被告去辦
      創業貸款，證件沒有交給被告，很奇怪為何被登記為公司
      負責人；伊與被告有債務糾紛，但已經結案，伊個人資料
      沒有遺失，也沒有請被告幫其辦貸款、信用卡，伊有綦碁
      公司85年11月6日變更登記申請書、85年3月22日公司章程
      、股東同意書上面印文字體之印章，然未看過這些文件，
      也沒有在上面蓋過章；86年8月1日協議書內容是伊所擬書
      寫，為了要防止被告再騙人，所以才會幫忙寫這份協議書
      ；伊曾向被告買中國人壽的保險，是被告幫其辦理的，該
      保險的資料已不知丟到那裡去了；伊有介紹被告給丙○○
      認識，88年度偵字第 19576號偵查卷第11頁之切結證明書
      ，係丙○○覺得被告有點避不見面，就叫伊寫這張書據等
      語（見95年度偵緝字第1906號偵查卷第29頁；98年度偵續
      字第195號偵查卷1第 59、60頁；98年度偵續字第195號偵
      查卷2第102頁；98年度偵續字第195號偵查卷3第31、41頁
      ）。證人即告訴人丙○○於偵訊時證稱：伊經由乙○○介
      紹而認識被告，剛開始伊是要青年創業貸款，但被告卻將
      其證件拿去把他變成公司負責人，這件事乙○○有告訴過
      伊等語（見95年度偵緝字第1906號偵查卷第59、60頁）。
      衡酌告訴人乙○○與被告間另有債務之訴訟糾紛，而告訴
      人丙○○係經乙○○介紹認識被告，乙○○不惟與其利害
      與共，並依丙○○之要求，書立前開切結證明書，謂其親
      眼目睹被告向丙○○取走身分證等文件，私自偽刻私章變
      更丙○○為維泓公司董事等云云，其庭外書證尚難以採信
      。再告訴人乙○○、丙○○之本件指訴，縱堪認被告確曾
      收取渠等之身分證等文件，惟仍不足認定被告有何偽造渠
      等印章，並據以為本件行使偽造私文書等之行為。
  (四)另證人林茂達於偵訊時證稱：因為被告有跟他騙錢開公司
      ，拿了錢但沒下落，後來乙○○有說被告騙他資料去開公
      司，來找伊寫切結書以證明身分被冒用，伊記得切結書寫
      好後是交給乙○○；伊教書，85年準備退休，想做些生意
      ，乙○○介紹被告給伊認識，而梅芳則是伊與乙○○一起
      做傳銷而認識，當時梅芳沒有生病，也在做傳銷，伊在一
      個會場場合找到梅芳，有當著被告、乙○○面前問梅芳要
      不要辦青年創業貸款，之後再介紹梅芳給大家認識，以後
      的事情他都不曉得了，伊不清楚有無拿梅芳的身分證跟印
      章去辦創業貸業，也不記得有無將梅芳的身分證跟印章交
      給被告；伊雖在86年8月1日協議書合夥人欄簽名，但這不
      是合夥，簽名的意思是要梅芳去辦青年創業貸款，辦完就
      是要開公司；86年1月12日收據上載「 15萬元正作為合夥
      開公司之股金」等字是被告寫的，伊是先給被告15萬元，
      被告本來是先跟他借錢，被告應該給借據，伊要被告還錢
      ，後來被告給他收據說要一起開公司； 86年11月8日收據
      上載「合夥開公司之利息成本15萬元」，是被告欠他的錢
      ，至「換人費 3萬」部分，伊沒有深究，被告就說公司要
      換人，所以要換人費，而「開戶 1.9萬元」，被告說是開
      戶規費，伊沒有問，伊是交19萬餘元現金給被告等語（見
      98年度偵續字第195號偵查卷1第180頁；98 年度偵續字第
      195號偵查卷3第138、139頁）。證人梅惠菁於偵訊時證稱
      ：伊之前名字是梅芳，是林茂達介紹被告與伊認識，因被
      告想辦青年貸款，談的時候林茂達也在場，被告要與林茂
      達合夥開公司，伊是交身分證正本、印章、學生證給林茂
      達，交的時候被告沒有在旁邊，林茂達說是要交給被告，
      後來公司負責人變更是她，但她只同意要幫他們辦青年貸
      款，是林茂達一個人帶她去銀行開公司帳戶，被告並沒有
      去；簽協議書時，被告、林茂達、乙○○都在場，伊有聽
      說要找丙○○當公司負責人，但不記得是聽誰說的等語（
      見98年度偵續字第195號偵查卷3第131-135 頁）。證人洪
      基堅於偵訊時證稱：被告是他姊夫，他最後一次與被告聯
      絡時間是80年，以前被告在南山人壽做過保險，他也是，
      保險時應該只有寫被保險人的資料，有無交付證件伊忘了
      ，當時伊有交自己證件給被告，別人的話應該也有交付證
      件，伊不知被告有無開自己的公司，伊從80年就沒跟被告
      聯絡了等語（見98年度偵續字第195號偵查卷3第 147頁）
      。證人徐辜貞容於偵訊時證稱：伊不認識被告，91年上半
      年或下半年有買過南山人壽保險，不是向被告買的，而是
      向陳千惠買的，伊已忘記買保險時究有無交付身分證影本
      ，伊不知道是維泓公司股東，沒有同意擔任股東，也沒有
      出資過，維泓公司卷裡的身分證影本資料，她現在還留著
      這身分證件等語（見98年度偵續字第195號偵查卷3第147-
      148 頁）。經查證人林茂達於前開切結書上自稱：「本人
      林茂達……受國家最高教育，一生服務黨國，以簡任公教
      人員退休……」，及其係教書等語（見98年度偵續字第19
      5號偵查卷1第124頁、98年度偵續字第195號偵查卷3第136
      頁），足徵證人林茂達係具相當知識、經驗及教育程度之
      人，其於前揭86年8月1日協議書合夥人欄上當場親筆簽名
      ，而該協議書第1項、第2項均明文：「完全由林茂達與甲○○全權負責」、「貸款額度，往後由林茂達、甲○○負
      全責」（見前開偵查卷第10頁），且證人梅惠菁亦證稱其
      將身分證正本、印章、學生證等資料交予林茂達，並非被
      告等語，則證人林茂達對其拿錢給被告究係單純借款予被
      告，抑或為與被告合夥設立公司之投資款，及有無收受梅
      惠菁之身分證等文件，竟前後證述不一，互相矛盾，是其
      所為證詞顯值可議，實難採信，又證人林茂達聽聞告訴人
      乙○○之言，並依乙○○之授意而書立切結書（見98年度
      偵續字第195號偵查卷1第12 4頁）交予乙○○，亦屬庭外
      書證，難以採信。至證人梅惠菁、洪基堅、徐辜貞容之其
      他證詞，雖堪認渠等並無同意擔任維泓公司董事、股東等
      職，然與公訴意旨認定被告涉犯之犯罪事實有間，尚不足
      為不利於被告之證據，併此敘明。
  (五)又卷附之前揭 86年1月12日收據、86年11月18日收據、被
      告與乙○○、林茂達、梅惠菁於86年8月1日簽署之協議書
      ，綦碁公司登記案卷、板橋地檢 94年度偵字第859號不起
      訴處分書、本院88年度訴字第1570號判決書、維泓公司登
      記案卷、板橋地檢 89年度偵緝字第277號不起訴處分書、
      岳沂公司登記案卷、臺北地檢 91年度偵字第11922號不起
      訴處分書、燁裕公司登記案卷、花蓮地檢90年度偵字第26
      84號不起訴處分書、臺北市稅捐稽徵處北市稽核甲字第98
      01641000號刑事案件移送書、合作金庫商業銀行南京東路
      分行98年11月12日合金京東存字第0980004372號函及所附
      岳沂工程有限公司籌備處帳號 0000000000000號帳戶開戶
      資料及交易往來明細、臺北富邦銀行城東分行98年10月23
      日北富銀城東字第 9800067號函及所附燁裕企業有限公司
      籌備處帳號000000000000號帳戶開戶資料及交易往來明細
      、兆豐國際商業銀行大同分行 98年8月21日（98）兆銀同
      字第130號函及所附維泓公司籌備處帳號00000000000號帳
      戶開戶資料、交易往來明細、被告於98年4月1日、7月2日
      、8月12日提出之答辯狀各1份、內政部警政署刑事警察局
      99年4月20日刑鑑字第 0990044311號鑑定書、財政部臺北
      市國稅局98年6月1日財北國稅審三字第0980236809號函及
      所附綦碁公司、維泓公司85、86年進銷項專案申請調檔統
      一發票查核名冊、專案申請調檔查核清單等資料，僅足資
      證明被告與林茂達等人有借款或合夥投資設立公司、申辦
      青年創業貸款之事實，而被告前因違反商業會計法案，業
      經本院 88年度訴字第1570號、95年度訴緝字第173號、臺
      灣高等法院96年度上訴字第2452號判決無罪在案，有臺灣
      高等法院被告前案紀錄表 1紙在卷可參，縱前開不起訴處
      分書等堪佐綦碁公司、維泓公司、岳沂公司、燁裕公司均
      係虛設行號，以虛進虛銷循環開立發票互抵方式，逃漏稅
      捐及出售發票幫助他人逃漏稅捐，顯屬同一集團成員所為
      ，仍難據此認定即與被告行為有關；另稅捐機關所提供之
      綦碁公司及維泓公司涉嫌虛設行號相關資料表、85、86年
      進銷項專案申請調檔統一發票查核名冊、專案申請調檔查
      核清單等資料，充其量僅足證明綦碁公司及維泓公司有填
      製不實統一發票幫助其他公司逃漏稅捐等情事，亦難據為
      不利於被告之認定；末查其他銀行帳戶開戶資料、交易往
      來明細，及內政部警政署刑事警察局鑑定書等資料，姑不
      論其中僅有兆豐銀行大同分行之維泓公司籌備處開戶申請
      書上之字跡與被告字跡相符，而華南銀行城內分行之綦碁
      公司籌備處開戶申請書上之字跡則與被告字跡不相符（見
      98年度偵續字第195號偵查卷4第 218頁），然此僅足證明
      岳沂公司、燁裕公司於合作金庫、臺北富邦銀行之開戶、
      銷戶，及被告參與其中維泓公司籌備處之開戶申請情形，
      仍不足資為不利於被告之證據，洵可認定。
六、綜上所述，本件依公訴人所提全部證據，仍有合理之懷疑存
    在，尚未達於通常一般之人均不致有所懷疑，而得確信其為
    真實之程度，本院無從形成被告有罪之確信，此外，復查無
    其他積極證據足資證明被告有何行使偽造私文書、填製不實
    會計憑證幫助納稅義務人逃漏稅捐等之犯行，本件不能證明
    被告犯罪，揆諸前開說明，爰依法為被告無罪之諭知，以昭
    審慎。
據上論斷，應依刑事訴訟法第301條第1項，判決如主文。
本案經檢察官黃惠玲到庭執行職務
中    華    民    國    99    年    9     月    21    日
                  刑事第八庭    審判長法  官  林鳳珠
                                      法  官  陳芃宇
                                      法  官  詹慶堂
以上正本證明與原本無異。
如不服本判決應於收受送達後10日內向本院提出上訴書狀，並應
敘述具體理由；其未敘述上訴理由者，應於上訴期間屆滿後20日
內向本院補提理由書（均須按他造當事人之人數附繕本）「切勿
逕送上級法院」。告訴人或被害人如對於本判決不服者，應具備
理由請求檢察官上訴，其上訴期間之計算係以檢察官收受判決正
本之日期為準。
                                      書記官  蔡易霖
中    華    民    國    99    年    9     月    21    日
附表一：綦碁公司虛開發票
 ┌──┬────────────┬─────────┬──┬─────┬─────┐
 │編號│   虛受發票之公司名稱   │  發  票  期  間  │張數│金額（元）│稅額（元）│
 ├──┼────────────┼─────────┼──┼─────┼─────┤
 │1   │嘉德玻璃事業股份有限公司│85年11月          │2   │1,232,064 │61,604    │
 ├──┼────────────┼─────────┼──┼─────┼─────┤
 │2   │宗館企業有限公司        │85年11月          │1   │62,711    │3,136     │
 ├──┼────────────┼─────────┼──┼─────┼─────┤
 │3   │奕如企業有限公司        │85年11月至85年12月│2   │1,000,020 │500,001   │
 ├──┼────────────┼─────────┼──┼─────┼─────┤
 │4   │奕勝營造有限公司        │86年2月           │1   │571,429   │28,571    │
 ├──┼────────────┼─────────┼──┼─────┼─────┤
 │5   │運盈機械有限公司        │85年11月至85年12月│3   │1,200,000 │60,000    │
 ├──┼────────────┼─────────┼──┼─────┼─────┤
 │6   │帝嘉機械工業有限公司    │85年11月至86年2月 │3   │800,010   │40,000    │
 ├──┼────────────┼─────────┼──┼─────┼─────┤
 │7   │本鐵工廠有限公司      │86年1月           │1   │300,000   │15,000    │
 ├──┼────────────┼─────────┼──┼─────┼─────┤
 │8   │宏祥機械鐵工廠          │85年11月至85年12月│2   │500,010   │25,001    │
 ├──┼────────────┼─────────┼──┼─────┼─────┤
 │9   │志政機械工程有限公司    │85年11月          │2   │600,000   │30,000    │
 ├──┼────────────┼─────────┼──┼─────┼─────┤
 │10  │大福營造有限公司        │85年11月          │1   │571,429   │28,571    │
 ├──┼────────────┼─────────┼──┼─────┼─────┤
 │11  │奇洪有限公司            │86年1月           │1   │450,860   │22,543    │
 ├──┼────────────┼─────────┼──┼─────┼─────┤
 │12  │千鴻企業有限公司        │86年1月至86年2月  │19  │15,000,050│750,009   │
 ├──┴────────────┴─────────┼──┼─────┼─────┤
 │合計                                              │38  │22,288,583│1,564,436 │
 └─────────────────────────┴──┴─────┴─────┘
 附表二：維泓公司虛開發票
 ┌──┬────────────┬─────────┬──┬─────┬─────┐
 │編號│   虛受發票之公司名稱   │  發  票  期  間  │張數│金額 (元) │稅額（元）│
 ├──┼────────────┼─────────┼──┼─────┼─────┤
 │1   │千鴻企業有限公司        │86年9月           │7   │5,853,900 │292,696   │
 ├──┼────────────┼─────────┼──┼─────┼─────┤
 │2   │昇北營造有限公司        │86年11月          │3   │373,500   │18,675    │
 ├──┴────────────┴─────────┼──┼─────┼─────┤
 │合計                                              │10  │6,227,400 │311,371   │
 └─────────────────────────┴──┴─────┴─────┘

司法院資訊處製作；財團法人民間司法改革基金會備份。
